【裁判字號】    90,交易,23
【裁判日期】    900320
【裁判案由】    過失重傷害
【裁判全文】
臺灣屏東地方法院刑事判決                            九十年度交易字第二三號
    公  訴  人  臺灣屏東地方法院檢察署檢察官
    被      告  乙○○
右列被告因過失傷害案件，經檢察官提起公訴（八十九年度偵字第五五六二號），本
院判決如左：
    主  文
乙○○因過失傷害人，處有期徒刑貳月，如易科罰金，以參佰元折算壹日。
    事  實
一、乙○○於民國八十九年七月二十日十六時十五分許，駕駛車牌號碼ＷＰＱ─五一
    七號機車，沿屏東縣九如鄉○○村○○街轉彎處，由南向北方向行駛，途經同街
    九十七號，理應注意車輛行駛時，在未劃標線之道路應靠右行駛，而依當時情形
    ，路面無缺陷並無不能注意之情事，竟疏於注意，未靠右行駛，適同一時、地甲
    ○○駕駛車牌號碼ＷＲＢ─二四一號機車，由北往南方向行駛，乙○○因未靠右
    行駛致行經彎道之時煞閃不及撞擊甲○○致甲○○人車倒地後，受有頭部外傷、
    顱骨骨折、臉部擦傷、雙側大肢擦傷等傷害。乙○○肇事後於警員到場時發覺為
    其肇事前，即向到場警員表示為其所肇事，而為自首。
二、案經甲○○告訴由屏東縣警察局里港分局報告台灣屏東地方法院檢察署檢察官偵
    查起訴。
    理  由
一、訊據被告乙○○不諱言於右開時、地發生車禍肇事致甲○○受傷之事實，核與告
    訴人指訴之情節相符，並有道路交通事故調查報告表、及診斷證明書、照片附卷
    可稽。又該肇事路段係未劃標線之道路此有卷附照片可稽，又依警訊卷附照片第
    三、四幀所示，甲○○所的駕駛之車牌號碼ＷＲＢ─二四一號機車，應有靠右行
    駛，再參酌道路交通事故調查報告表所示被告所駕駛機車所留之煞車痕係於被告
    行駛方向之左側，被告於未劃標線之道路行駛未靠右行駛堪可認定。
二、按車輛行駛時，在未劃標線之道路應靠右行駛，道路交通安全規則第九十五定有
    明文，被告本應注意上開規定，且依當時客觀情狀路面無缺陷並無不能注意之情
    事，竟疏於注意，冒然未靠右行駛致釀成車禍，是被告對車禍之發生具有過失堪
    以認定。又告訴人甲○○因本件車禍受傷，與被告之過失行為間有相當因果關係
    。本件事證明確，被告犯行堪以認定。公訴意旨認被告及甲○○均疏未車前狀況
    採取必要之安全措施均有過失，惟查本件車禍之肇事係因被告未靠右行駛已如前
    述，苟被告確靠右行駛，縱被告與甲○○均未注意車前狀況，亦不致肇事，又肇
    事之處有一彎道此有上揭調查報告表及照片數幀可稽，被告及甲○○顯係於行經
    彎道之處始發覺來車旋即相撞，伊等就此對向來車之狀況顯不能注意，應非肇事
    之原因，附此說明。核被告所為，係犯刑法第二百八十四條第一項前段之普通過
    失傷害罪，起訴書誤載為同條項後段容有未洽。被告無駕駛執照駕車業據被告於
    警訊坦承不諱，其因而致人傷害應依道路交通管理處罰條例第八十六條第一項之
    規定加重其刑。被告於肇事後於警員到場時發覺為其肇事前，即向到場警員表示
    為其所肇事業據被告供述在卷復為告訴人所不爭執，應依刑法第六十二條前段減
    輕其刑。並依法先加後減之。查被告行為後，刑法第四十一條於九十年一月十日
    修正公布，並自同年月十二日生效，本件被告所犯最重本刑為六月以下有期徒刑
    之罪，舊法未較有利於被告自應依刑法第二條第一項前段規定，適用修正後刑法
    第四十一條之規定為易科罰金之諭知。審酌被告並無前科，此有其前科表可稽，
    素行良好，前開過失併被害人所受傷害之程度，然迄今尚未與告訴人達成和解，
    爰量處如主文所示之刑，並諭知如易科罰金之折算標準。
據上論斷，應依刑事訴訟法第二百九十九條第一項前段，道路交通管理處罰條例第八
十六條第一項，刑法第二條第一項前段、二百八十四條第一項前段、第六十二條前段
、第四十一條第一項前段，罰金罰鍰提高標準條例第一條前段、第二條，判決如主文
。
本案經檢察官蕭仁杰到庭執行職務。
中      華      民      國      九十      年      三      月    二十    日
                                      臺灣屏東地方法院交通法庭
                                          法  官    郭書豪
右正本證明與原本無異。
對於本判決如有不服應於收受送達後十日內向本院提出上訴書狀上訴於台灣高等法院
高雄分院並按他造當事人之人數附具繕本。
                                          書記官    潘豐益
中      華      民      國      九十      年      三      月    二十    日
中華民國刑法第二百八十四條
(過失傷害罪)
因過失傷害人者，處六月以下有期徒刑、拘役或五百元以下罰金，致重傷
者，處一年以下有期徒刑、拘役或五百元以下罰金。
從事業務之人，因業務上之過失傷害人者，處一年以下有期徒刑、拘役或
一千元以下罰金，致重傷者，處三年以下有期徒刑、拘役或二千元以下罰
金。


司法院資訊處製作；財團法人民間司法改革基金會備份。
